# CIF出口运杂费如何进行账务处理

提问人：生如夏花A0A0 时间：2020-05-22 12:33:07
请教 陈版，进料加工出口销售业务，贸易方式为CIF，报关单上海运费是固定的，支付的海运费是放销售费用还是冲减主营业务收入

回答人：chenyiwei
由于是进料加工出口销售业务，故按净额法核算收入和成本，承担的海运费发生在加工服务的控制权转移之后，故属于单项履约义务，应将海运费计入合同履约成本，相应转入营业成本。